---
title: "Labo 3: Data & variabelen"
author: "Sten Hulsbergen"
date: "2021-10-31"
output: html_document
---

```{r include=FALSE}
library(AER)
library(magrittr)
library(data.table)
library(knitr)
library(reticulate)
library(datasets)
library(MASS)
library(glmnet)
library(mice)

set.seed(42)

opts_chunk$set(echo = TRUE)
```

## Data (tabel en interpretatie)

```{r echo=FALSE}
data(cars)
cars <- setDT(cars)

print(cars)

cars$speed %>% hist(main="Speed")

plot(cars, main="Speed/dist")
```

## Datatypes controleren

```{r}
is.numeric(cars$speed)
is.numeric(cars$dist)

storage.mode(cars$speed) <- "integer"
storage.mode(cars$dist) <- "integer"

is.integer(cars$speed)
is.integer(cars$dist)
```

```{r}
min(cars$speed)
max(cars$speed)
min(cars$dist)
max(cars$dist)
```

```{r echo=FALSE}
cars$dist %>% hist(main="dist")
```

## Conclusie

De histogram speed is numeriek discreet lineair, de x-as word rechtlijnig opgeteld.
De aantal keren van afstand verschild.
De meeste gegevens zitten ongeveer in het midden, maar enkele die traag of snel reden.

De gegevens zijn duidelijk. De inhoud is vrij klein. De privacy is niet geschonden. De kwaliteit is best goed. Geen tendentieuze data. Niets ontbreekt. De data is representatief en relevant.



# Deel 2

## Data exploratie

```{r echo=FALSE}
#?Boston

data(Boston)
Boston <- setDT(Boston)

print(Boston)
(Boston$medv * 1000) %>% hist(main="Median value")
Boston$age %>% hist(main="Age")
```

## Datatypes controleren

```{r}
is.numeric(Boston$medv)
is.numeric(Boston$age)

storage.mode(Boston$medv) <- "integer"
storage.mode(Boston$age) <- "integer"

is.integer(Boston$medv)
is.integer(Boston$age)

min(Boston$medv * 1000)
max(Boston$medv * 1000)
min(Boston$age)
max(Boston$age)
```

## Conclusie

De data ziet er correct en representatief uit, privacy word niet geschonden.